【裁判字號】    92,易,238
【裁判日期】    920724
【裁判案由】    毒品危害防制條例
【裁判全文】
臺灣苗栗地方法院刑事判決                          九十二年度易字第二三八號
    公  訴  人  臺灣苗栗地方法院檢察署檢察官
    被      告  甲○○
右列被告因毒品危害防制條例案件，經檢察官提起公訴（九十二年度毒偵字第三二一
號），本院判決如左：
    主  文
甲○○連續施用第貳級毒品，累犯，處有期徒刑拾月。
扣案第貳級毒品安非他命壹包（淨重零點壹貳公克、驗餘後淨重零點零陸公克）沒收
銷燬。
    事  實
一、甲○○曾有竊盜、脫逃、藏匿人犯等案件前科，於民國八十四年、八十五年間，
    均因違反麻醉藥品管理條例案件，分別經臺灣新竹地方法院判處有期徒刑八月、
    七月確定，於八十六年六月四日執行完畢；於九十年間，因竊盜罪，經本院判處
    有期徒刑五月；與於九十年間所犯違反毒品危害防制條例案件，經本院判處有期
    徒刑六月，經本院定應執行有期徒刑十月，於九十一年十一月二十五日執行完畢
    ，仍不知悛改。甲○○前另於八十八年七月間，因施用第二級毒品安非他命案件
    ，經法院裁定觀察勒戒，認有繼續施用毒品傾向，再經法院裁定執行強制戒治，
    期滿後，由臺灣臺北地方法院檢察署檢察官於八十九年四月六日，以八十九年度
    戒毒偵字第一○四號為不起訴處分確定；於九十年四月間，再因連續施用第二級
    毒品安非他命案件，經本院裁定送強制戒治，並經檢察官聲請簡易判決處刑，本
    院於九十一年一月十七日，以九十年度苗簡字第四一九號判處有期徒刑六月確定
    ，並於九十一年十一月二十五日執行完畢，竟不知戒絕毒癮。出所後，甲○○知
    悉母親在其服刑期間過世，心情不佳，竟另基於施用第二級毒品安非他命之概括
    犯意，於五年內即自九十一年十二月上旬迄九十二年七月四日上午，在苗栗縣明
    德水庫附近或公共廁所內（起訴書僅記載於九十二年一月二十六日上午十時五十
    分許回溯九十六小時內之某時，在不詳地點，施用第二級毒品安非他命一次，惟
    業經公訴檢察官當庭補充更正），平均每星期以其所有之玻璃球燒烤毒品安非他
    命之方式施用一次，而連續施用多次，每次施用完畢，該玻璃球則經被告丟棄而
    未扣案。嗣於九十二年一月二十六日凌晨一時許，在苗栗縣苗栗市○○里○鄰○
    道博物館旁經警查獲，並自其所穿著之夾克口袋內起出安非他命一包（淨重０．
    一二公克、驗餘後淨重０．０六公克）扣案，且經警採集其尿液送鑑驗結果，呈
    安非他命陽性反應，始查悉上情。
二、案經苗栗縣警察局苗栗分局報請臺灣苗栗地方法院檢察署檢察官偵查起訴。
    理  由
一、訊據被告甲○○，對於右揭事實，坦承不諱，而其於九十二年一月二十六日凌晨
    一時許，在苗栗縣苗栗市○○里○鄰○道博物館旁經警查獲後，採集其尿液送鑑
    驗結果，呈安非他命陽性反應，此有苗栗縣衛生局於九十二年二月十日以九十二
    苗衛檢字第０九二０００一二九三號函出具之煙毒尿液檢驗成績書一份附卷可稽
    。此外，並有被告經警查獲時，在其所穿著之夾克口袋內起出安非他命一包（淨
    重０．一二公克）扣案可憑，而經本院將該包安非他命送請內政部警政署刑事警
    察局鑑驗結果，確為第二級毒品安非他命，此有該局於九十二年六月二十三日以
    刑鑑字第０九二００九九一一三號函覆本院之鑑驗通知書一份在卷可稽。又被告
    前於八十八年七月間，因施用第二級毒品安非他命案件，經法院裁定觀察勒戒，
    認有繼續施用毒品傾向，再經法院裁定執行強制戒治，期滿後，由臺灣臺北地方
    法院檢察署檢察官於八十九年四月六日，以八十九年度戒毒偵字第一○四號為不
    起訴處分確定；於九十年四月間，再因連續施用第二級毒品安非他命案件，經本
    院裁定送強制戒治，並經檢察官聲請簡易判決處刑，本院於九十一年一月十七日
    以九十年度苗簡字第四一九號判處有期徒刑六月確定，並於九十一年十一月二十
    五日執行完畢，此為被告所供承，並有臺灣苗栗地方法院檢察署刑案查註紀錄表
    、臺灣高等法院被告全國前案紀錄表及被告在監在押資料表各一份在卷足憑，足
    認被告之自白與事實相符，足堪憑採。本件被告三犯施用毒品案件，事證明確，
    其犯行已經證明，應依法論科。
二、核被告所為，係違反毒品危害防制條例第十條第一項施用第二級毒品安非他命罪
    。被告多次於施用前持有毒品安非他命之低度行為，應為各次施用安非他命之高
    度行為所吸收，不另論罪。其多次施用第二級毒品安非他命之犯行，時間緊接，
    犯罪構成要件相同，顯係基於概括犯意為之，為連續犯，應論以一罪，並加重其
    刑。起訴書雖僅提及被告於九十二年一月二十六日上午十時五十分許回溯九十六
    小時內之某時之施用行為，惟起訴書未提及之部分，業經公訴檢察官當庭補充更
    正（參見本院九十二年七月十日審理筆錄第二頁筆錄），本院自應併予審究，附
    此敘明。又被告曾有竊盜、脫逃、藏匿人犯等案件前科，於民國八十四年、八十
    五年間，均有違反麻醉藥品管理條例案件，分別經臺灣新竹地方法院判處有期徒
    刑八月、七月確定，於八十六年六月四日執行完畢；於九十年間，因竊盜罪，經
    本院判處有期徒刑五月；與於九十年間所犯違反毒品危害防制條例案件，經本院
    判處有期徒刑六月，經本院定應執行有期徒刑十月，於九十一年十一月二十五日
    執行完畢，此有臺灣苗栗地方法院檢察署刑案資料查註紀錄表、臺灣高等法院被
    告全國前案紀錄表、法務部被告在監在押資料表各一份附卷可稽，其於五年內再
    犯本案有期徒刑以上之罪，係屬累犯，依法應遞加重其刑。爰審酌被告之素行非
    佳、因施用毒品案件前曾經二次強制戒治，復犯本件之罪，顯無確切戒斷毒品之
    決心，及其施用毒品之動機、犯罪手段、施用次數、所生危害及事後尚知坦承犯
    行，並當庭表示以後不會再施用毒品，態度良好暨公訴檢察官予以具體求處有期
    徒刑十月等一切情狀，量處如主文所示之刑，以資儆懲。又扣案之安非他命一包
    （驗餘後淨重０．０六公克），係屬毒品危害防制條例第二條第二項第二款之毒
    品，應依該條例第十八條第一項前段規定，沒收銷燬之。另被告每次用以施用毒
    品之玻璃球，均業經被告丟棄，此為被告所供明，因非違禁物，為免將來執行困
    難，爰不另為沒收之諭知。
據上論斷，應依刑事訴訟法第二百九十九條第一項前段，毒品危害防制條例第十條第
第二項、第十八條第一項前段，刑法第十一條、第五十六條、第四十七條，判決如主
文。
本案經檢察官黃棋安到庭執行職務。
中      華      民      國    九十二   年      七    月      二十四     日
                                    臺灣苗栗地方法院刑事第二庭
                                          法  官   黃賢婷
右正本證明與原本無異。
如不服本判決，應於判決送達後十日內向本院提出上訴狀( 應附繕本 )。
                                          書記官   周巧屏
中      華      民      國    九十二   年      七    月       二十八    日
附錄論罪科刑法條
毒品危害防制條例第十條
一、施用第一級毒品者，處六月以上五年以下有期徒刑。
二、施用第二級毒品者，處三年以下有期徒刑。


司法院資訊處製作；財團法人民間司法改革基金會備份。
